【裁判字號】    89,易,1488
【裁判日期】    890801
【裁判案由】    傷害
【裁判全文】
臺灣桃園地方法院刑事判決                        八十九年度易字第一四八八號
    公  訴  人  臺灣桃園地方法院檢察署檢察官
    被      告  丙○○
                乙○○
右列被告因傷害案件，經檢察官提起公訴（八十九年度偵字第五０八九號），本院判
決如左：
    主      文
丙○○、乙○○共同傷害人之身體；丙○○處有期徒刑月；乙○○處有期徒刑肆月
；如易科罰金均以佰元折算壹日。
    事      實
一、丙○○於民國八十八年十二月十日上午，將其所有之自小客車停放在桃園縣大園
    鄉圳頭村九鄰古亭十七之二號屋後路邊搬卸物品。迨當日上午九時許，甲○○駕
    車途經該處為丙○○停放之車輛阻擋，無法順利通過，遂示意郭某移車，不料卻
    遭反唇相譏，二人頓起口角，此際，在屋內之乙○○聞聲旋攜同鐵棒二支衝出屋
    外趕來相助並將一支鐵棒交予丙○○。其後，丙○○及乙○○二人隨共同基於傷
    害之犯意連絡，各持鐵棒一支毆打甲○○使之受有前額裂傷五公分、右部皮下
    瘀血二Ｘ二公分、左大腿皮下瘀血八Ｘ二公分、前臂皮下血腫四Ｘ二Ｘ二公分之
    傷害。
二、案經被害人甲○○訴由桃園縣警察局大園分局報請台灣桃園地方法院檢察署檢察
    官偵查起訴。
    理      由
一、訊據被告丙○○，坦承於前時、地，持鐵棒毆打告訴人甲○○成傷之情不諱，至
    被告乙○○則矢口否認上情，辯稱其僅前來勸架，並未動手毆打告訴人云云，且
    丙○○亦和稱此說云云。但查，告訴人甲○○如何駕車途經上址時，為丙○○停
    放之車輛阻擋，無法順利通過，遂示意郭某移車，不料卻遭反唇相譏，二人頓起
    口角，此際，在屋內之乙○○聞聲旋攜同鐵棒二支衝出屋外並將一支鐵棒交予丙○○，嗣丙○○及乙○○二人即各持鐵棒一支對之毆打使之受有如上傷害等各情
    ，業據告訴人甲○○於警訊、偵查及本院調查時指訴綦詳，且有敏盛綜合醫院大
    園分院診斷證明書一紙在卷可憑，佐以告訴人僅為偶然駕車途經上址之過路客，
    與被告二人本係素眛平生，並無夙仇怨隙之情，衡情，其要無挾怨而構詞橫誣被
    告二人之虞，復稽之被告丙○○於本院審理時，就鐵棒係自何處取得乙節，忽而
    謂係「車上」，旋又改稱「家後」，嗣更異其言變稱「地上」之情，顯見其根本
    不知鐵棒係取自何處，據而足徵鐵棒要非丙○○自行拿取而係另人攜來交付之情
    ，狀極顯明，由是至徵告訴人指稱鐵棒係乙○○自屋內攜出並將其中一支交予丙○○等語非虛，準此，益徵告訴人所指各節屬實，胥堪採信，是被告乙○○亦有
    持鐵棒毆打告訴人之傷害犯行，殊無可疑。乙○○空口否認上情並持前詞置辯，
    丙○○亦附和其說，各係卸責或迴護之詞，均非可採。至被告丙○○於本院審理
    時雖辯稱係告訴人先出手云云，惟為告訴人否認，丙○○復未能舉證以實其說，
    已難採信，況縱令告訴人亦有反手之情事，然參諸丙○○係與乙○○共同持鐵棒
    毆打手無寸鐵之告訴人，以渠等對告訴人所施加暴行之強度及下手之人數觀之，
    告訴人豈能與之相抵擋抗衡，審此情，被告二人所為顯未能以防衛行為視之，而
    純係報復或毆辱之舉甚明，因之，丙○○自未能援引正當防衛之例而據為對其有
    利之認定，應予敘明。綜述，本件事證已明，被告二人犯行洵堪認定，應依法論
    科。
二、核被告二人所為，均係犯刑法第二百七十七條第一項之傷害罪。渠二人有犯意連
    絡及行為分擔，為共同正犯。爰分別審酌被告二人犯罪動機、目的、手段、告訴
    人所受傷害之輕重及渠二人各犯後態度，分別量處如主文所示之刑並均諭知易科
    罰金之折算標準。
三、鐵棒二支雖為供被告二人犯罪所用之物，惟無證據可證明係屬渠二人所有又非違
    禁物，自不得宣告沒收。
據上論斷，應依刑事訴訟法第二百九十九條第一項前段，刑法第二十八條、第二百七
十七條第一項、第四十一條，罰金罰鍰提高標準條例第一條前段、第二條，判決如主
文。
本案經檢察官魏雯祈到庭執行職務。
中      華      民      國    八十九    年      八      月      一      日
                              台灣桃園地方法院刑事第三庭
                                  法  官  蔡榮澤
如不服本判決，應於判決送達後十日內，向本院提出上訴狀。
附論罪科刑依據之法條：
刑法第二百七十七條第一項
傷害人之身體或健康者，處三年以下有期徒刑，拘役或一千元以下罰金。


司法院資訊處製作；財團法人民間司法改革基金會備份。
